---
title: "Hotel bookings - factors"
author: "Mine Çetinkaya-Rundel"
output: github_document
---

```{r load-pkg, message = FALSE}
library(tidyverse)
library(skimr)
```

```{r load-data, message = FALSE}
# From TidyTuesday: https://github.com/rfordatascience/tidytuesday/blob/master/data/2020/2020-02-11/readme.md
hotels <- read_csv("https://raw.githubusercontent.com/rfordatascience/tidytuesday/master/data/2020/2020-02-11/hotels.csv")
```

Прежде всего, соберите документ и приглядитесь к следующей визуализации.
Как упорядочены месяцы?
Как их лучше упорядочить?
Теперь, измените порядок месяцев на оси x (уровни переменной `arrival_date_month`), чтобы сделать его более осмысленным.
Вам понадобится функция из пакета **forcats**, см. <https://forcats.tidyverse.org/reference/index.html> для поиска идей и помощи.

**Для продвинутых:** Если Вы завершили основное задание, попробуйте изменить подпись к оси y таким образом, чтобы значения отображались со знаком доллара, например $80 вместо 80.
Вам понадобится функция из пакета **scales**, см. <https://scales.r-lib.org/reference/index.html> для поиска идей и помощи.

```{r plot, fig.width=10}
hotels %>%
  group_by(hotel, arrival_date_month) %>%   # группировка по типам отелей и месяцу прибытия
  summarise(mean_adr = mean(adr)) %>%       # рассчитываем среднюю цену для каждой группы
  ggplot(aes(
    x = arrival_date_month,                 # ось x = arrival_date_month
    y = mean_adr,                           # ось y = mean_adr рассчитанная выше
    group = hotel,                          # группируем линии по типу отеля
    color = hotel)                          # и окрашиваем по типу отеля
    ) +
  geom_line() +                             # используем линии для отображения данных
  theme_minimal() +                         # используем минимальную тему
  labs(x = "Месяц прибытия",                 # настраиваем подписи
       y = "Средняя цена",
       title = "Сравнение цен в курортных и городских отелях в разные месяцы",
       subtitle = "Летом цены на курортные отели растут, в то время как цены на городские отели остаются относительно постоянными в течение всего года",
       color = "Тип отеля")
```
